de: Augenbrauenschablonen-Form: Abgewinkelt; Gebogen; Voller Bogen; Hohlfuß; Niedriger Fuß; Mittlerer Fuß; Gerundet; Slim; Gerade; Dick; Sonstiges
hr-HR: Oblik šablone za obrve: Pod kutom; Zaobljeno; Puni luk; Visoki svod; Niski svod; Srednji svod; Zaobljena; Slim; Ravna; Gusta; Ostalo
ru: Форма трафарета для бровей: Угловой; Изогнутый; Полная дуга; Высокий свод; Низкий свод; Средний свод; Круглая; Слим; Прямой; Толстый; Другой
pl: Kształt szablonu do brwi: Kątowe; Zakrzywiony; Pełny łuk; Wysoki podbicie; Niskie podbicie; Średnie podbicie; Zakrąglony; Slim; Prosty; Gruby; Inne
es: Forma de plantilla de cejas: Angular; Curvado; Arco completo; Arco alto; Arco bajo; Arco medio; Redondeado; Corte delgado; Liso; Grueso; Otros
en: Eyebrow stencil shape: Angled; Curved; Full arch; High arch; Low arch; Medium arch; Rounded; Slim; Straight; Thick; Other
zh-TW: 眉毛模板形狀: 有角度; 弧形; 全弧型; 高足弓; 低足弓; 中等足弓; 圓形; 修身款; 直式; 厚; 其他
sl-SI: Oblika šablone za obrvi: Pod kotom; Ukrivljena; Poln lok; Visok lok; Nizek lok; Srednji lok; Zaokrožena; Oprijet; Ravni; Debele; Drugo
el: Σχήμα στένσιλ φρυδιών: Υπό γωνία; Καμπυλωτή; Πλήρης καμπύλη; Ψηλή καμάρα; Χαμηλή καμάρα; Μεσαία καμάρα; Στρογγυλεμένη; Λεπτό; Ευθύ; Παχύ; Άλλο
bg-BG: Форма на шаблона за вежди: Ъглов; Извит; Пълна арка; Висок свод; Нисък свод; Среден свод; Заоблен; Слаб; Прав; Дебела; Други
pt-PT: Forma do estêncil de sobrancelha: Angular; Curvado; Arco completo; Arco alto; Arco baixo; Arco médio; Arredondado; Calças slim; Liso; Espesso; Outro
hu: Szemöldöksablon alakja: Szögletes; Ívelt; Teljes ív; Magas boltozat; Alacsony boltozat; Közepes boltozat; Lekerekített; Slim; Egyenes; Vastag; Egyéb
sk-SK: Tvar šablóny na obočie: Uhlový; Zaoblený; Plný oblúk; Vysoká klenba; Nízka klenba; Stredná klenba; Zaoblený; Štíhly; Rovný; Hustý; Iné
ro-RO: Formă șablon pentru sprâncene: Cu capăt conic; Curbat; Arcadă completă; Boltă înaltă; Boltă joasă; Boltă medie; Rotunjită; Slim; Dreaptă; Densă; Altele
tr: Kaş şablonu şekli: Açılı; Kavisli; Tam kemer; Yüksek kemer; Alçak kemer; Orta kemer; Yuvarlak; Slim; Düz; Kalın; Diğer
vi: Hình dạng khuôn lông mày: Có góc; Cong; Vòng cung đầy; Lòng bàn chân cao; Lòng bàn chân thấp; Lòng bàn chân trung bình; Tròn trịa; Ôm vừa vặn; Thẳng; Dày; Khác
th: รูปทรงแม่แบบคิ้ว: ทำมุม; โค้ง; โค้งเต็ม; อุ้งเท้าสูง; อุ้งเท้าต่ำ; อุ้งเท้าปานกลาง; โค้งมน; ทรงสลิม; ผมตรง; หนา; อื่นๆ
da: Øjenbrynsskabelonform: Vinklet; Buet; Fuld bue; Høj svang; Lav svang; Medium svang; Afrundet; Slim; Lige; Tyk; Andet
pt-BR: Formato do molde de sobrancelha: Angular; Curvado; Arco completo; Arco alto; Arco baixo; Arco médio; Arredondado; Magro; Liso; Encorpado; Outro
ko: 눈썹 스텐실 모양: 각진; 곡선형; 풀 아치형; 높은 아치; 낮은 아치; 중간 아치; 둥근; 슬림; 일자형; 띡; 기타
fi: Kulmasapluunan muoto: Kulmikas; Kaareva; Täysikaari; Korkea kaari; Matala kaari; Keskikorkea kaari; Pyöristetty; Hoikka; Suora; Paksu; Muu
lt-LT: Antakių šablono forma: Kampinis; Lenktas; Viso lanko; Aukštas skliautas; Žemas skliautas; Vidutinis skliautas; Apvali; Priglundantys; Tiesus; Klampus; Kita
fr: Forme de pochoir à sourcils: Inclinée; Incurvée; Arc complet; Voûte haute; Voûte basse; Voûte moyenne; Arrondi; Slim; Lisses; Épais; Autre
zh-CN: 眉毛模板形状: 有角度的; 弧形; 全弧型; 高足弓; 低足弓; 中等足弓; 圆形; 修身; 直线型; 粗; 其他
it: Forma dello stencil per sopracciglia: Angolata; Curvo; Arco completo; Arco alto; Arco basso; Arco medio; Arrotondata; Slim; Dritto; Spesso; Altro
nl: Wenkbrauwsjabloonvorm: Hoekig; Gebogen; Volledige boog; Hoge voetboog; Lage voetboog; Gemiddelde voetboog; Afgerond; Slank; Steil; Dik; Andere
nb: Øyenbrynsjablongform: Vinklet; Buet; Full bue; Høy fotbue; Lav fotbue; Medium fotbue; Avrundet; Slank; Rett; Tykk; Annet
sv: Ögonbrynsschablonform: Vinklad; Rundad; Full båge; Högt fotvalv; Lågt fotvalv; Medelhögt fotvalv; Avrundad; Slim; Rakt; Tjockt; Övrigt
cs: Tvar šablony obočí: Úhlový; Zaoblené; Plný oblouk; Vysoká klenba; Nízká klenba; Střední klenba; Zaoblený; Štíhlé; Rovný; Silnější; Jiné
ja: 眉毛ステンシル形状: アングルド; カーブド; フルアーチ; 高いアーチ; 低いアーチ; 中程度のアーチ; ラウンド; スリム; ストレート; 厚みのある; その他